【裁判字號】    97,易,85
【裁判日期】    970930
【裁判案由】    違反商標法
【裁判全文】
臺灣臺北地方法院刑事判決                97年度易字第85號
公  訴  人  臺灣臺北地方法院檢察署檢察官
被      告  乙○○
            甲○○
共      同
選任辯護人  賴安國律師
            李政憲律師
上列被告因違反商標法案件，經檢察官提起公訴（96年度偵字第
24198號）及併案審理（97年度偵字第2144號），本院判決如下
：
    主  文
乙○○共同明知為未得商標權人同意，於同一商品使用相同之註
冊商標之商品而販賣，累犯，處有期徒刑陸月，如易科罰金，以
新臺幣貳仟元折算壹日。扣案如附表所示之仿冒商標商品均沒收
。
甲○○共同明知為未得商標權人同意，於同一商品使用相同之註
冊商標之商品而販賣，處有期徒刑參月，如易科罰金，以新臺幣
貳仟元折算壹日，緩刑肆年。扣案如附表所示之仿冒商標商品均
沒收。
    事  實
一、乙○○前於民國93年間因違反商標法案件，經本院判處有期
    徒刑6月、緩刑3年確定（下稱前前案，緩刑宣告於96年間已
    經本院撤銷，且原處宣告刑亦經減為有期徒刑3月），竟不
    知惕悟，於95年間再因違反商標法案件，經本院判處有期徒
    刑6月，於96年1月12確定（下稱前案），96年3月2日執行完
    畢，仍不知悔改，乙○○與陳威宇（由檢察官另行處理）及
    甲○○三人均明知如附表所示商品，其商標分係由美商波露
    羅蘭公司有限合夥（商標名POLO，下稱波露公司）、美商
    A&F 商標公司（商標名Abercombie & Fitch，下稱A&F公司
    ）、美商JMH商標公司（商標名HOLLISTER CO，下稱美商JMH
    公司）、美商J群國際公司（商標名J.CREW，下稱J群公司）
    、唐美希緋格許可公司（商標名TOMMYHILF IGER，下稱唐美
    公司）、英商布拜里公司（商標名BURBERRY LIMITED，下稱
    布拜里公司）、德國雨果伯斯商標管理公司（商標名BOSS、
    HUGOBOSS，下稱雨果公司）、美商皮奧爾斯公司（商標名
    NIKE，下稱皮奧爾斯公司）、水手服飾股份有限公司（商標
    名MAUTICA，下稱水手服公司）、拉克絲蒂股份有限公司（
    商標名LACOSTE，下稱拉克絲蒂公司）、美商森林地公司（
    商標名Timberland，下稱森林地公司）等公司，向經濟部中
    央標準局（現已改制為經濟部智慧財產局）登記註冊取得商
    標專用權之商標，均仍在專用期間內，非經上開公司之授權
    或同意，不得於同一商品使用相同或類似之商標圖樣，或明
    知為上開商品而仍為販賣、意圖販賣而陳列之行為，竟基於
    共同販賣仿冒商標商品之犯意，甲○○、陳威宇均明知乙○
    ○向大陸地區所販入使用上開各商標之POLO衫、T恤、毛衣
    外套、連帽外套、長褲、短褲、襯衫、帽子、拖鞋、毛衣、
    短裙，係放置於其所承租位在台北市○○區○○路225號1樓
    及地下1樓倉庫，自94年1月間起即以每月新台幣（下同）2
    萬5 千元薪資之代價受僱於乙○○擔任倉管工作，為其看顧
    該倉庫並負責倉庫貨物之進出；陳威宇則自94年1月間起以
    每月2萬元薪資之代價擔任現場負責人；而乙○○自前案確
    定後之96年1月13日以後起，三人即基於犯意之連絡及行為
    之分擔，共同將前開仿冒商品，公然陳列位於台北市○○○
    路○段101號1樓瑋誠國際有限公司、台北市○○○路63號1樓
    緯辰服飾行、台北市○○○路50巷6號1樓暐晨服飾行、台北
    市○○街10 3號興安暐晨服飾行、台中市○○○街92號暐晨
    服飾店、台中市○○路○段120號老虎城購物中心3樓101WARE
    house、台北市○○街2號2之1百聯外銷成衣行、台北市○○
    ○路○段54號壹零壹外銷成衣行等地，販售予不特定顧客以
    牟利。嗣於96年8月6日13時25分許，為警在台北市○○區○
    ○路225號1樓當場查獲，並扣得如附表所示之仿冒商品。
二、案經內政部警政署保安警察第二總隊第一大隊第一中隊報告
    臺灣臺北地方法院檢察署檢察官偵查起訴。
    理  由
一、本件認定事實所引用之本件卷內所有人證、文書證據暨物證
    ，並無證據證明係公務員違背法定程序所取得，被告、辯護
    人於本院審理時迄至言詞辯論終結時止，亦均未提出異議，
    故均得引為本案證據，合先說明。
二、訊據被告乙○○、甲○○對於上開犯行均坦承不諱，核與告
    訴代理人古之珍、賴麗玉、許惠峰，證人陳盈助、張天剛、
    唐小青、陳曉菁、王月仙、陳慧相、黃微茹、黃微錡、林芳
    如、莊育婷、郭亭均、共犯陳威宇於警詢、偵查時所證相符
    ，復有租賃契約書、查獲現場照片、經濟部智慧財產局商標
    資料影本、鑑定意見書等件及如附表所示之扣案仿冒商標商
    品為佐，足認被告二人上開任意性自白應為事實，可以採信
    。本件事證已臻明確，被告二人犯行均堪認定，應依法論科
    。
三、核被告乙○○、甲○○所為，均係犯商標法第82條之販賣仿
    冒商標商品罪。本件陳列仿冒商標商品之低度行為，為販賣
    之高度行為所吸收，不另論罪。按販賣行為構成要件本質上
    乃多數行為之集合或含有一定行為反覆實施之意涵，學理上
    稱為「集合犯」，故本件被告多次販賣仿冒商標商品之犯行
    ，應論以集合犯之包括的一罪。又公訴意旨以被告乙○○自
    94年1月間起即自大陸大陸地區購買仿冒商標商品而為本案
    犯行云云，惟被告乙○○自93年間開始即長期向大陸地區購
    買仿冒商標商品在其經營之服飾行販賣，於本案前已經警查
    獲二次，並經本院以前前案、前案判處違法商標法第82條罪
    刑確定，迭經本院說明於上，是本案僅得審酌被告乙○○於
    前案確定96年1月13日以後之違反商標法犯行，就公訴意旨
    所指94年1月間至96年1月12日間犯行，應為前前案、前案判
    決之既判力效力所及，因依公訴意旨之記載此部分與本院上
    開論罪部分有實質上一罪關係，故就此部分不另為免訴之諭
    知。又被告乙○○有事實欄所載上開違反商標法前案經論罪
    科刑執行完畢之紀錄，有臺灣高等法院被告前案紀錄表可按
    ，其受徒刑之執行完畢後，5年以內故意再犯本件有期徒刑
    以上之罪，為累犯，應加重其刑。爰審酌被告二人之品行、
    販賣之期間、本件扣得仿冒商標商品之數量、及被告乙○○
    前已有二次違反商標法的前案紀錄，猶不知惕悟再犯本件，
    被告甲○○僅雖為受僱人，犯罪情節較輕，但見乙○○已為
    警二次查獲，猶繼續與之共犯，實屬不該，本均不應輕縱，
    惟念及被告二人於犯罪後均自始即坦承本件犯行，且已與全
    部被害人達成民事上和解，並支付高額賠償金（各告訴代理
    人陳報狀分別見本院卷第57、69、119、131頁），深具悔意
    ，態度尚佳等一切情狀，分別量處如主文所示之刑，並均諭
    知易科罰金之折算標準。此外被告甲○○未曾因故意犯罪受
    有期徒刑以上刑之宣告，有臺灣高等法院被告前案紀錄表在
    卷可稽，其經此教訓後，應知警惕，當無再犯之虞，本院因
    認對其所宣告之刑，以暫不執行為適當，爰併予宣告緩刑4
    年，以勵自新。扣案如附表所示仿冒商標之商品，依商標法
    第83條規定宣告沒收。
據上論斷，應依刑事訴訟法第299條第1項前段，商標法第82條、
第83條，刑法第11條、第28條、第47條第1項、第41條第1項前段
、第74條第1項第1款，判決如主文。
本案經檢察官許鈺茹到庭執行職務
中    華    民    國    97    年    9    月    30    日
                  刑事第十五庭  法  官  孫惠琳
上正本證明與原本無異。
如不服本判決，應於判決送達後10日內（應抄附繕本）向本院提
出上訴狀（上訴書狀應敘述具體理由。上訴書狀未敘述上訴理由
者，應於上訴期間屆滿後二十日內補提理由書於原審法院。）。
告訴人或被害人如對於本判決不服者，應具備理由請求檢察官上
訴，其上訴期間之計算係以檢察官收受判決正本之日期為準。
                                書記官  郭錦賢
中    華    民    國    97    年    9    月    30    日
商標法第82條
明知為前條商品而販賣、意圖販賣而陳列、輸出或輸入者，處一
年以下有期徒刑、拘役或科或併科新臺幣 5 萬元以下罰金。
商標法第83條
犯前二條之罪所製造、販賣、陳列、輸出或輸入之商品，或所提
供於服務使用之物品或文書，不問屬於犯人與否，沒收之。
附表：
編號  物品名稱                            數量
  １、  仿冒「POLO」POLO衫                 588件
  ２、  仿冒「POLO」T恤                    240件
  ３、  仿冒「POLO」毛衣                    78件
  ４、  仿冒「POLO」外套                  1253件
  ５、  仿冒「POLO」長T恤                  202件
  ６、  仿冒「POLO」連帽外套               337件
  ７、  仿冒「POLO」長褲                    37件
  ８、  仿冒「POLO」短褲                  1346件
  ９、  仿冒「POLO」襯衫                   454件
  10、  仿冒「Abercombie & Fitch」短褲    1568件
  11、  仿冒「Abercombie & Fitch」POLO衫   589件
  12、  仿冒「Abercombie & Fitch」外套      47件
  13、  仿冒「Abercombie & Fitch」長褲     336件
  14、  仿冒「Abercombie & Fitch」拖鞋     103件
  15、  仿冒「Abercombie & Fitch」長袖T恤   66件
  16、  仿冒「HOLLISTER」拖鞋              103件
  17、  仿冒「HOLLISTER」POLO衫            367件
  18、  仿冒「HOLLISTER」短裙               14件
  19、  仿冒「HOLLISTER」短褲               40件
  20、  仿冒「HOLLISTER」長褲               16件
  21、  仿冒「J.CREW」短褲                 891件
  22、  仿冒「J.CREW」長褲                 448件
  23、  仿冒「J.CREW」POLO衫              1834件
  24、  仿冒「J.CREW」T恤                  112件
  25、  仿冒「TOMMY」毛衣                  128件
  26、  仿冒「TOMMY」外套                  350件
  27、  仿冒「TOMMY」拖鞋                   53件
  28、  仿冒「TOMMY」襯衫                    5件
  29、  仿冒「TOMMY」POLO衫                  1件
  30、  仿冒「BURBERRY」外套                53件
  31、  仿冒「BURBERRY」帽子                14件
  32、  仿冒「BURBERRY」襯衫                95件
  33、  仿冒「BOSS」外套                    52件
  34、  仿冒「NIKE」短褲                   104件
  35、  仿冒「NAUTIC」外套                  16件
  36、  仿冒「NAUTIC」POLO衫                 5件
  37、  仿冒「NAUTIC」短褲                 189件
  38、  仿冒「LACOSTE 」褲                   6件
  39、  仿冒「LACOSTE」衣服                 54件
  40、  仿冒「TIMBERLAND」衣服               6件
  41、  仿冒「TIMBERLAND」褲子               8件
                                     合計12211件


司法院資訊處製作；財團法人民間司法改革基金會備份。
